臺灣臺南地方法院臺南簡易庭民事判決
110年度南小字第1220號
原      告  滙豐（台灣）商業銀行股份有限公司

法定代理人  麥康裕
訴訟代理人  邱偉智
送達代收人  李秉翰
被      告  林素美
上列當事人間請求清償借款事件，本院於民國110月10月14日言
詞辯論終結，判決如下：
    主      文
被告應給付原告新臺幣陸萬肆仟壹佰零陸元，及其中新臺幣伍萬
柒仟壹佰伍拾玖元，自民國97年8月29日起至清償日止，按週年
利率百分之15計算之利息。
訴訟費用新臺幣壹仟元由被告負擔。
本判決得假執行。
    事實及理由
一、原告起訴主張：
（一）原告（於民國99年5月1日分割自香港商香港上海匯豐銀行
      股份有限公司）業於96年12月14日標得中華商業銀行股份
      有限公司（以下簡稱中華銀行）之資產、負債及營業，依
      行政院金融監督管理委員會97年3月13日金管銀（五）字
      第09700088250號函令原告自97年3月29日起概括承受中華
      銀行之資產、負債及營業（不含保留資產與保留負債）。
      並依金融機構合併法第18條之規定，於97年3月29日起連
      續5日將債權讓與之通知，公告在經濟日報B2版。是本件
      之債權業已合法讓與，對被告自公告之日起立即發生效力
      ，合先敘明。
（二）被告於93年11月9日向中華銀行申辦現金卡並簽立信用貸
      款契約，帳號：00000000000000：借款年利率以實際動支
      借款當日原告牌告之基準利率再加計契約書所約定之利率
      加減碼計算，嗣後隨原告牌告之基準利率調整而調整計算
      年利率，並於每年契約翌年續約按當時授信額度百分之1
      計收年費，延滯期間則以年利率百分之20計算利息，惟因
      銀行法修正，令信用卡及現金卡等利息循環利息年利率不
      得超過15%，故本件僅請求年利率15%，此外，每動用一筆
      借款時應給付新臺幣（下同）100元之帳戶管理費。詎被
      告自97年8月28日止，尚有64,106元【含本金57,159元（
      本金原為59,159元，扣除被告已繳之2,000元）、利息6,9
      47元】未依約繳款，依約定被告之債務已視為全部到期，
      屢次催索均未清償，爰提起本件訴訟；並聲明求為判決如
      主文第1項所示。
二、被告則以：我確實有欠這些錢，從97年後就沒有工作，之前
    向原告表示願意每月還款1,000元，但未與原告簽立和解書
    ，已經清償2,000元等語，資為抗辯。
三、得心證之理由：
（一）原告主張之前開事實，業據提出行政院金融監督管理委員
      會函暨公告、小額信用貸款契約暨約定書及帳務明細為憑
      ，且為被告所不爭執，堪信原告主張為真實。
（二）被告雖以沒工作，已還2,000元，希望每月還款1,000元云
      云置辯，惟兩造既未達成和解，被告抗辯並非得拒絕還款
      之法律理由，況原告亦已將請求之本金扣除2,000元。是
      原告本於消費借貸之法律關係，請求被告給付如主文第1
      項所示之金額及利息，為有理由，應予准許。
四、按訴訟費用，由敗訴之當事人負擔；又小額事件第一審法院
    為訴訟費用之裁判時，應確定其費用額；民事訴訟法第78條
    、第436條之19第1項分別定有明文。經核本件訴訟費用額為
    1,000元（即第一審裁判費），而原告之請求為有理由，爰
    確定被告應負擔之訴訟費用額如主文第2項所示。
五、本件係就民事訴訟法第436條之8第1項規定之小額訴訟事件
    所為被告敗訴之判決，依民事訴訟法第436條之20之規定，
    應依職權宣告假執行。
六、據上論結，原告之訴為有理由，依民事訴訟法第436條之23
    、第436條第2項、第436條之19第1項、第78條、第436條之2
    0，判決如主文。
中　　華　　民　　國　　110 　年　　10　　月　　28　　日
  　                      臺灣臺南地方法院臺南簡易庭
                                法  官  王 獻 楠
以上正本係照與原本作成。
如不服本判決，應於送達後20日內，向本院提出上訴狀並表明上
訴理由，如於本判決宣示後送達前提起上訴者，應於判決送達後
20日內補提上訴理由書（須附繕本）。對於小額程序之第一審判
決之上訴，非以其違背法令之理由，不得為之。且上訴狀內應記
載表明（一）原判決所違背之法令及其具體內容。（二）依訴訟
資料可認為原判決有違背法令之具體事實者。
中　　華　　民　　國　　110 　年　　10　　月　　28　　日
                                書記官  蕭 雅 文